---
title: "Séries Temporais"
author: "Kim Silva"
date: "26/01/2022"
output: html_document
---

# Limpeza dos dados

Nesse script iremos fazer a limpeza dos dados. Esse dados podem ser encontrados na Fundação do Meio Ambiente (http://www.feam.br/qualidade-do-ar/dados). Nos dados temos informações sobre a qualidade do ar na estação Puc São Gabriel de Belo Horizonte no ano de 2019.

```{r}
library(imputeTS)
library(imputeTS)
```


```{r}
dados = read.csv('https://raw.githubusercontent.com/kimleone/Poluicao-Atmosferica/main/Esta%C3%A7%C3%A3o%20Puc%20S%C3%A3o%20Gabriel2019-BH', sep = ';', dec = ',')

round(colSums(is.na(dados))*100/nrow(dados), 2) # Porcentagem de dados faltantes em cada variável
```

Observamos que muitas variáveis apresentam valores faltantes. A variável que mede a radiação solar (RS) será removida por não apresentar nenhuma informação. Contudo, será feita a imputação dos valores faltantes nas demais variáveis.

A imputação dos valores faltantes será feita com o uso da função `na_kalman` do pacote `imputeTS`. 

```{r}
dados <- dados[,-12]

for (i in 2:12) {
  dados[,i] <- na_kalman(dados[,i])
}

str(dados)
```

Agora temos uma base de dados completa!

```{r}
#write.csv2(dados, "Poluicao(Limpos).csv")
```

# Descrição das variáveis

**DataHora**: Data e a hora em que as variáveis foram medidas.

**PM10**: Materiais particulados menores que dez micrômetros.

**NO2**: Dióxido de nitrogênio

**O3**: Ozônio

**SO2**: Dióxido de enxofre

**PM2.5**: Materiais particulados menores que 2,5 micrômetros.

**CO**: Monóxido de carbono

**T**: Temperatura

**DV**: Direção do vento

**PP**: Precipitação pluviométrica

**VV**: Velocidade do vento

**UR**: Umidade relativa

