---
title: "Limpeza dos Dados"
author: "Kim Silva"
date: "26/01/2022"
output: html_document
---

# Limpeza dos dados

Nesse script iremos fazer a limpeza dos dados. Esse dados podem ser encontrados na Fundação do Meio Ambiente ([FEAM](http://www.feam.br/qualidade-do-ar/dados)) ou no meu [Github](https://github.com/kimleone/Poluicao-Atmosferica/blob/main/Esta%C3%A7%C3%A3oCentroAvContorno2019-BH.csv).

Nos dados temos informações sobre a qualidade do ar na estação Centro Avenida Contorno de Belo Horizonte no ano de 2019.

```{r}
library(imputeTS)
```


```{r}
dados = read.csv("https://raw.githubusercontent.com/kimleone/Poluicao-Atmosferica/main/Esta%C3%A7%C3%A3oCentroAvContorno2019-BH.csv", skip = 2,sep = ';', dec = ',')

aux = read.csv("https://raw.githubusercontent.com/kimleone/Poluicao-Atmosferica/main/Esta%C3%A7%C3%A3oCentroAvContorno2019-BH.csv", skip = 1,sep = ';', dec = ',')[-1,]

names(dados) <- names(aux); rm(aux)
names(dados)[grep("Data.e.Hora", names(dados))] <- "Data"; names(dados)[grep("TÂº", names(dados))] <- "T"
str(dados)
```


```{r}
# Porcentagem de dados faltantes em cada variável
round(colSums(is.na(dados))*100/nrow(dados), 2)
```

Observamos que apenas a variável $Data$ não apresenta valores faltantes. Logo, será feita a imputação de valores nas variáveis que apresentam dados faltantes.

A imputação dos valores será feita com o uso da função `na_kalman` do pacote `imputeTS`. 

```{r}
dados[,-1] <- apply(dados[,-1], 2, na_kalman)
head(dados)
```

Agora temos uma base de dados completa!

```{r}
write.csv2(dados, "Poluicao(Limpos).csv")
```

# Descrição das variáveis

**DataHora**: Data e a hora em que as variáveis foram medidas.

**PM10**: Materiais particulados menores que dez micrômetros.

**NO2**: Dióxido de nitrogênio

**O3**: Ozônio

**SO2**: Dióxido de enxofre

**PM2.5**: Materiais particulados menores que 2,5 micrômetros.

**CO**: Monóxido de carbono

**T**: Temperatura

**DV**: Direção do vento

**PP**: Precipitação pluviométrica

**VV**: Velocidade do vento

**RS**: Radiação Solar

**UR**: Umidade relativa
